最高法院刑事判決　　　　　　　　　 110年度台上字第5939號
上　訴　人　曾定紳




上列上訴人因違反毒品危害防制條例案件，不服臺灣高等法院中
華民國110年6月8日第二審判決（110 年度上訴字第991號，起訴
案號：臺灣臺北地方檢察署109年度偵字第9579、12052號， 109
年度毒偵字第1225號），提起上訴，本院判決如下：
    主  文
上訴駁回。
    理  由
一、按刑事訴訟法第377 條規定，上訴於第三審法院，非以判決
    違背法令為理由，不得為之。是提起第三審上訴，應以原判
    決違背法令為理由，係屬法定要件，且必須依據卷內訴訟資
    料為具體之指摘，並足據以辨認原判決已具備違背法令之形
    式者，始屬相當。本件原審綜合全案證據資料，本於事實審
    法院之推理作用，認定上訴人曾定紳有如原判決事實欄所載
    ，持有第一級毒品海洛因純質淨重10公克以上之犯行（檢察
    官原起訴其販賣第一級毒品未遂，不另為無罪之諭知，另其
    施用第一、二級毒品部分，經第一審判決公訴不受理確定）
    ，因而撤銷第一審此部分之科刑判決，改判仍論上訴人以持
    有第一級毒品純質淨重10公克以上之罪，量處有期徒刑1年2
    月，及諭知相關沒收銷燬，已詳述其憑以認定之證據及理由
    ，核其所為之論斷，俱有卷存證據資料可資覆按，從形式上
    觀察，原判決尚無足以影響其判決結果之違背法令情形存在
    。
二、按刑之量定，屬法院得依職權自由裁量之事項，苟於量刑時
    ，已以行為人之責任為基礎，並斟酌刑法第57條各款所列一
    切情狀，在法定刑度之內予以裁量，又未濫用其職權，所量
    之刑亦無違公平、比例、罪刑相當等原則者，即不得遽指為
    違法。原判決於量刑時已以上訴人行為之責任為基礎，並審
    酌刑法第57條各款所列一切情狀，量處有期徒刑1年2月（見
    原判決第9 頁），核未逾法定刑度之範圍（即法律之外部性
    界限），與比例、公平、罪刑相當原則（即法律之內部性界
    限）無違，亦無濫用其裁量職權之情形，自無違法可言。上
    訴意旨並未依據卷內資料具體指摘原判決究有如何違背法令
    之情，僅略以：伊認為量處有期徒刑1 年較為適當，毒品成
    癮者應視為病人，不能單以罪刑處斷之等語，無非係對原審
    量刑職權之適法行使任意指摘，顯不足據以辨認原判決已具
    備違背法令之形式。揆諸首揭說明，其上訴為違背法律上之
    程式，應予駁回。
據上論結，應依刑事訴訟法第395條前段，判決如主文。
中    華    民    國   110    年    11    月    4     日
                  刑事第四庭審判長法  官  林  立  華  
                                  法  官  謝  靜  恒  
                                  法  官  林  瑞  斌  
                                  法  官  李  麗  珠  
                                  法  官  王  敏  慧  
本件正本證明與原本無異
                                  書記官
中    華    民    國   110    年    11    月    11    日